# 同一控制下业务合并的问题

提问人：好学 习CC 时间：2021-01-28 13:33:06
陈版您好，关于同一控制下业务合并的问题请教您下，A集团控制下属B公司（拟上市主体）和C公司（ 2019 年 8 月成立），为解决A和B同业竞争问题，A集团在 2019 年 12 月 31 日为基准日将其名下的业务剥离至C公司，交割期为 2020 年 1 月-2020年 12 月 31 日，然后B公司以 2020 年 12 月 31 日为基准日在收购C公司。B公司为三板公司、本次收购未达到重大资产重组条件、有如下问题需探讨：
1 、 2020 年 1 月-2020年 12 月交割过渡期间账务还是在A集团账面记账，过渡期间损益全部归C公司所有，B公司在 2020 年 12 月 31 日出C公司的收购报告时还以模拟财务报表数据来出个专项审计报告？期初比较数据是不是可以不用列式？若列式期初数据应为C公司本身的数据还是应包含A集团剥离的数据？
2 、B公司本次申报期为 2017 年、 2018 年、 2019 年、 2020 年6.30，B公司在合并C公司追溯时是否需要穿透追溯至A集团 2018 年的数据？还是只是追溯至C公司（ 2019 年 8 月成立）的时点？

回答人：chenyiwei
1 、如果C没有子公司，则理论上其法定报表是不追溯重述A剥离给C的业务的。但基于决策有用性目的，即帮助B公司股东更好地理解此次收购对B公司财务状况、经营成果和现金流量的影响，也与日后B收购C形成母子公司关系后的影响保持逻辑一致性，建议采用特殊编制基础的模拟报表作为C的报表。
2 、B公司在合并C公司追溯时需要穿透追溯至A集团 2018 年的数据。